臺灣高等法院民事裁定　　　　　　　　　94年度抗字第1290號
抗　告　人　阿爾發音樂
　　　　　　股份有限公司
法定代理人　乙○○
代　理　人　林信合律師
複　代理人　楊進銘律師
抗告人與甲○○等間，因假扣押事件，對於中華民國94年 4月18
日臺灣臺北地方法院94年度裁全字第2616號所為裁定，提起抗告
，本院裁定如下：
    主  文
原裁定廢棄。
抗告人以新臺幣肆佰肆拾貳萬伍仟元為相對人甲○○、黑芥茉娛
樂國際股份有限公司、丙○○、火曜娛樂有限公司擔保後，得對
於相對人等於本院轄區內在新臺幣壹仟貳佰貳拾玖萬肆仟零貳拾
貳元範圍之財產，實施假扣押；但相對人等如以新臺幣壹仟貳佰
貳拾玖萬肆仟零貳拾貳元為抗告人供擔保後，免為假扣押或撤銷
假扣押。
抗告人以新臺幣佰零肆萬肆元為相對人黑芥茉娛樂國際股份有
限公司、火曜娛樂有限公司擔保後，得對於相對人等於本院轄區
內在新臺幣捌佰肆拾伍萬伍仟玖佰柒拾捌元範圍之財產，實施假
扣押；但相對人等如以新臺幣捌佰肆拾伍萬伍仟玖佰柒拾捌元為
抗告人供擔保後，免為假扣押或撤銷假扣押。
聲請及抗告訴訟費用由相對人連帶負擔。
    理  由
一、按：債權人就金錢請求或得易為金錢請求之請求，欲保全強
    制執行者，釋明其請求及假扣押之原因，得聲請假扣押；其
    釋明如有不足，而債權人陳明願供擔保或法院認為適當者，
    法院得定相當之擔保，或已經釋明，法院均得命供擔保後為
    假扣押，民事訴訟法第522條第1項、第526條第1、2、3項分
    別定有明文。又：假扣押為保全程序而非確定私權之訴訟程
    序，請求及假扣押之原因雖應釋明，或由債權人就債務人所
    應受之損害，供法院所定之擔保以代釋明，但債權人本案債
    權是否確實存在，則非保全程序所應審認之事項，此觀民事
    訴訟法第526條之規定自明。有最高法院61年度臺抗字第589
    號判例，可資參照。
二、本件抗告人即債權人於原法院主張：相對人即債務人丙○○
    與甲○○有勾串製作虛假帳目新臺幣 (以下同)4,815,000元
    ，另債務人丙○○有非法挪用及侵占抗告人預付款7,479,02
     2元，侵害抗告人之權益，相對人即債務人等四人應負連帶
    賠償責任；又相對人即債務人黑芥茉娛樂國際股份有限公司
    非法複委任第三人發行專輯，且因債務人等非法挪用預付款
    致專輯粗糙不堪，使抗告人名譽受有損害及因違約應付違約
    金共8,455,978元 (原裁定誤植85,455,978元)；而火曜娛樂
    有限公司為黑芥茉娛樂國際股份有限公司之履約連帶保證人
    ，應與火曜娛樂有限公司負連帶賠償責任等語；業據提出合
    作合約書、製作合約書、協議書、製作預算明細表，及於本
    院提出蓋有原法院收狀章之民事起訴狀繕本，釋明其請求及
    假扣押之原因，並陳明願供擔保以代釋明之不足，經核於法
    尚無不合，應予准許，原法院裁定駁回其請求，容有未恰；
    抗告意旨指摘原法院之裁定不當，求予廢棄，非無理由，應
    由本院予以廢棄更為裁定。
三、本院斟酌抗告人之主張、及其提起本案訴訟，以3年之訴訟
    期間，計算相對人因抗告人為假扣押執行，就12,294,022元
    、 8,455,978元之資金不能流通運用，可能所受之損害，於
    法定最高利率限制範圍內 12%計算，爰酌定抗告人應提供如
    主文第二、三項所示金額為相對人等擔保後，得為假扣押；
    但相對人等如以抗告人所主張之金額，為抗告人供擔保後，
    免為假扣押或撤銷假扣押。
據上論結，本件抗告為有理由，爰裁定如主文。
中　　華　　民　　國　　94　　年　　5　　 月　　16　　日
                  民事第五庭    審判長法　官  林丁寶
　　　　　　　　　　　      　　　　　法　官  高鳳仙
　　　　　　　　　　　      　　　　　法　官  陳博享
正本係照原本作成。
本裁定非以適用法規顯有錯誤為理由，不得再抗告。
如不服本裁定，應於收受送達後10日內向本院提出再抗告狀，並
應繳納再抗告費新台幣1,000元及委任律師為代理人， 惟再抗告
須經本院之許可。
中　　華　　民　　國　　94　　年　　5 　　月　　16　　日
                                      書記官   鄭靜如
